臺灣苗栗地方法院刑事判決
111年度簡上字第42號
上  訴  人  
即  被  告  鄭勝文




上列上訴人即被告因毀損等案件，不服本院民國111年3月28日11
1年度苗簡字第259號第一審簡易判決（檢察官聲請簡易判決處刑
案號：111年度偵字第364號），提起上訴，本院管轄之第二審合
議庭判決如下：
    主      文
上訴駁回。
    事實及理由
一、本案經本院審理結果，認第一審判決認事用法及量刑均無不
    當，應予維持，並引用第一審判決書及檢察官聲請簡易判決
    處刑書記載之事實、證據及理由（如附件）。
二、本件上訴意旨略以：對於犯罪事實沒有意見，但是一審判決
    太重，犯罪所用之磚頭係路邊隨手撿拾而來，並非預謀犯罪
    等語。惟查：
  ㈠按法官於有罪判決中，究應如何量處罪刑，為實體法賦予審
    理法官裁量之刑罰權事項，法官行使此項裁量權，自得依據
    個案情節，參諸刑法第57條所定各款犯罪情狀之規定，於該
    法定刑度範圍內，基於合義務性之裁量，量處被告罪刑；又
    刑之量定係事實審法院得自由裁量之事項，若其未有逾越法
    定刑之範圍，且亦非明顯違背正義者，即不得遽指為違法（
    最高法院76年度臺上字第4984號判決意旨可資參照）。次按
    刑罰之量定，固屬法院自由裁量之職權行使，但仍應審酌刑
    法第57條所列各款事由及一切情狀，為酌量輕重之標準，並
    非漫無限制；在同一犯罪事實與情節，如別無其他加重或減
    輕之原因，下級審法院量定之刑，亦無過重或失輕之不當情
    形，則上級審法院對下級審法院之職權行使，原則上應予尊
    重（最高法院85年度臺上字第2446號判決意旨可資參酌）。
  ㈡從而，法律固賦予法官自由裁量權，但此項裁量權之行使，
    並非得以任意或自由為之，仍應受一般法律原則之拘束，必
    須符合法律授權之目的，並受法律秩序之理念、法律感情及
    慣例所規範，法官量刑權雖係受法律拘束之裁量原則，但其
    內涵仍將因各法官之理念、價值觀、法學教育背景之不同而
    異，是以自由裁量之界限仍難有客觀之解答，端賴法官於個
    案審判時，依個案事由加以審酌，若無裁量濫用情事，難謂
    有不當之處。
  ㈢經查，上訴人即被告雖認原審判決過重，顯有量刑失當之處
    ，惟原審量刑已說明其審酌上訴人有如附件犯罪事實欄所載
    罪刑執行情形，有臺灣高等法院被告前案紀錄表在卷可稽，
    其受前開徒刑之執行完畢後，5年以內故意再犯本案有期徒
    刑以上之2罪，均構成累犯（累犯部分之舉證及辯論程序已
    經本院於審理時予以補正）及其於前案執行完畢未滿3年即
    再犯本案，顯然對於刑罰之反應力薄弱，而本案縱依累犯規
    定加重最低本刑，亦不生致上訴人所受刑罰超過所應負擔罪
    責，或其人身自由因此遭受過苛侵害之情形，且與罪刑相當
    原則無違，爰就上訴人所犯前開2罪各依刑法第47條第1項規
    定，均予以加重其刑；復審酌上訴人有多達6次毀損他人物
    品前科及1次侵入住宅前科（見原審卷第11至33頁，累犯部
    分不予重複評價），猶未能改過，再犯上開2罪之動機、目
    的、手段，毀損本案住家大門玻璃之價值，對告訴人楊○偉
    之財產管領權、居住安寧及社會秩序所生危害，犯罪後始終
    坦承、但迄尚未賠償之態度，暨其品行、智識程度、生活狀
    況、告訴人及其法定代理人之意見等一切情狀，分別量處如
    主文所示之刑，並各諭知易科罰金折算之標準等情，是原審
    量處上訴人有期徒刑3月及拘役20日，如經易科罰金折算後
    ，亦難謂顯不相當，故原審之量刑難認有何裁量濫用之情事
    。從而，原審既已審酌本案一切情狀予以量刑，且其認事用
    法均無違誤，本院管轄第二審之合議庭原則上即應予以尊重
    。
  ㈣綜上，原審依據具體個案予以量刑，於法尚無不合，其量刑
    已屬妥適，且其刑罰裁量權之行使亦無違法不當之處，上訴
    人以原審量刑過重為由提起上訴，非有理由，應予駁回。
三、據上論斷，應依刑事訴訟法第455 條之1 第1 項、第3 項、
    第373 條、第368 條，判決如主文。
本案經檢察官邱舒虹聲請以簡易判決處刑，檢察官吳宛真到庭執
行職務。
中　　華　　民　　國　　111 　年　　6 　　月　　2 　　日
            刑事第一庭  審判長法  官  陳茂榮
                              法  官  高御庭
                              法  官  許蓓雯
以上正本證明與原本無異。
不得上訴。
                              書記官  蔡孟穎
中　　華　　民　　國　　111 　年　　6 　　月　　2 　　日